【裁判字號】    98,易,954
【裁判日期】    980918
【裁判案由】    傷害
【裁判全文】
臺灣臺南地方法院刑事判決               98年度易字第954號
公  訴  人  臺灣臺南地方法院檢察署檢察官
被      告  甲○○
選任辯護人  禎和律師
上列被告因傷害案件，經檢察官提起公訴（98年度營偵字第814
號），本院判決如下：
    主  文
甲○○傷害人之身體，處拘役拾日，如易科罰金，以新台幣壹仟
元折算壹日。
    事  實
一、甲○○於民國98年3月7日下午3時許，在臺南縣北門鄉○○
    村○○段00000000地號農田內，因排水問題與乙○○發生爭
    執，竟基於傷害之犯意，在田埂左側之蒜田泥地徒手接續推
    打乙○○三次，致乙○○受有左側臉部擦傷0.5x0.5公分、
    瘀血3x3公分及左側胸部挫傷等傷害，並因而使乙○○跌倒
    （未成傷）。
二、案經被害人乙○○訴由臺南縣警察局學甲分局移送臺灣臺南
    地方法院檢察署檢察官偵查起訴。
    理  由
一、按被告以外之人於審判外之言詞或書面陳述，除法律有規定
    者外，不得作為證據，刑事訴訟法第159條第1項定有明文，
    查證人即告訴人乙○○於警詢及檢察事務官前之證述，係被
    告以外之人於審判外之陳述，且被告不同意作為證據，原則
    上不得作為認定被告犯罪之證據資料。另亦無證據得證前開
    證人於警詢中之陳述具有刑事訴訟法第159條之2所示「具有
    較可信之特別情況，且為證明犯罪事實存否所必要」之回復
    證據能力之外部情況要件，是證人乙○○於警詢及偵查中之
    證述，應不得採為本案證據。
二、訊據被告甲○○固坦承於上揭時、地，因排水問題與告訴人
    乙○○發生口頭爭執，現場當時僅有伊與告訴人2人，告訴
    人最後跌倒於蒜苗園等情，惟矢口否認有傷害犯行，伊與辯
    護人辯稱：當時僅跟告訴人相罵吵架，並無出手毆打，不知
    道告訴人之傷勢如何形成，並質疑告訴人指述先後不一，並
    不可信云云。經查：
（一）告訴人當天受有如事實欄所載之傷勢，有大立診所98年3
      月7日所出具診斷證明書1紙、告訴人臉傷照片2張在卷可
      參（見臺南縣警察局學甲分局南縣學警偵字第0980004399
      號卷第7頁、第10頁），此部分事實應堪認定。
（二）告訴人於本院審理時，以證人身分具結後證稱：當時伊與
      被告均站在田地裡，因被告用雙手一直正面推撞導致伊左
      邊臉部擦傷和左邊胸部挫傷，被告一共推三次，第三次時
      伊之身體左側倒在蒜苗園田地裡，並致左身衣褲沾有泥土
      ；伊被打之地點與被推倒之距離約6公尺；事發後便直接
      到臺南縣北門鄉文山派出所報案，警察為伊拍照，並要伊
      去拿診斷證明書，所以嗣後便前往診所驗傷等語（見本院
      卷第25至30頁）。參以被告於警詢中自承與告訴人在農田
      碰面約在案發當日下午3時（參見警卷第2頁），而前開照
      片係在同日下午3時30分許（參見警卷第10頁所示照片2張
      ），並考量案發過程與案發地點至派出所所需時間等情狀
      ，堪信告訴人於本院審理時所述其於案發後立即前往派出
      所報案一節應可採信。復參以告訴人於案發後立即前往派
      出所報案時，其臉部確實有擦傷通常顯現之紅色痕跡（參
      見警卷第10頁所示照片2張），足見告訴人於本院審理時
      所證案發當時遭被告徒手推打，以致成傷等語，當非虛妄
      之詞，應可採信。
（三）辯護意旨雖以：告訴人就被告出手毆打過程，先於警詢中
      指訴：伊於98年3月7日下午3時許在臺南縣北門鄉○○村
      ○○段地號第00000000號農田，查看排水情形，被告便走
      過來及說道：「我引進一點點水源，你找什麼麻煩。」並
      手握拳頭打伊頭頂、胸部及腹部，且用手推導致伊跌倒在
      蒜田泥地裡等語（見臺南縣警察局學甲分局南縣學警偵字
      第0980004399號卷第4至6頁）；復於偵查中指訴：被告與
      伊爭吵，因為被告打伊而造成左側臉部及胸部受傷，並且
      被告用手推導致伊跌倒在蒜苗園裡，不知被告有無用拳頭
      等語（見臺灣臺南地方法院檢察署98年度核交字第2385
      號卷第4至5頁）；與其在本院審理時所為前開證述相較以
      觀，就被告出手毆打之方式、部位前後證述不一，且與診
      斷證明書所在之傷勢部位有所出入，故認告訴人之證述難
      以採信云云。惟被告之推打行為並非每次均有足夠力道致
      告訴人身體受有傷害結果，因此告訴人指稱被告打伊頭頂
      、臉部、胸部、腹部等處，最後診斷證明書僅載有如事實
      欄所載之傷勢，非屬不可能之事，尚難以此即認告訴人之
      證述與事實不符，均無可採。又告訴人於案發之際，已臻
      七十五歲高齡，其就案件發生經過之記憶與表達能力均不
      無退化之可能，然其就所受傷勢為被告推打所造成，前後
      陳述始終如一，尚難僅以其其他陳述之經過稍有出入或表
      達不復記憶等情即認其所為之證述全無可採。辯護意旨此
      部分所辯，當無可採。辯護意旨雖另以：案發現場照片（
      警卷第8至9頁）所示案發現場的足印並非大量而凌亂，足
      見雙方當日並未發生推打等爭執云云。惟觀警卷第8頁所
      示照片中，右側屬面積較小，呈現腳步狀之足跡，左側則
      屬片狀、不規則狀的足踏痕跡，並因面積較大，且相互連
      接，已經無法辨識個別足跡之形狀，無從判斷於上踩踏之
      次數與相對位置。自難以此推論告訴人於本院審理時之證
      述與事實不符。辯護意旨此部分辯解亦無可採。
（四）綜上所述，本院經調查全案卷證後，認告訴人於本院審理
      時之證述，應屬可採，復有前述相關跡證相佐，堪信被告
      確有傷害告訴人之犯行。從而，被告傷害犯行明確，堪以
      認定，應依法論科。
三、核被告所為，係犯刑法第277條第1項之傷害罪。被告基於一
    傷害故意，先後接續三次出手毆打告訴人，為接續犯，僅成
    立一傷害罪。爰審酌被告之品行、犯罪之動機、目的、手段
    、犯罪時所受之刺激、被害人所受傷害程度、被告犯罪後態
    度等一切情狀，量處如主文所示之刑，並諭知易科罰金之折
    算標準，以資懲儆。
據上論斷，應依刑事訴訟法第299條第1項前段，刑法第277條第1
項、第41條第1項前段，刑法施行法第1條之1，判決如主文。
本案經檢察官王誠到庭執行職務。
中    華    民    國    98    年    9     月    18    日
                  刑事第十二庭法  官  卓穎毓
以上正本證明與原本無異。
如不服本判決應於送達後10日內向本院提出上訴狀（應附繕本）
。
                                書記官  秦建華
中    華    民    國    98    年    9     月    18    日
附錄本案論罪科刑法條全文
刑法第277條第1項
傷害人之身體或健康者，處3年以下有期徒刑、拘役或1,000元以
下罰金。


司法院資訊處製作；財團法人民間司法改革基金會備份。
